臺灣臺中地方法院刑事判決
111年度易字第1863號
公  訴  人  臺灣臺中地方檢察署檢察官
被      告  張家豪



上列被告因違反動物保護法案件，經檢察官提起公訴（111年度
偵字第33123號），檢察官聲請改依協商程序而為判決，本院判
決如下：
    主    文
丙○○犯動物保護法第二十五條第一款之違反同法第五條第二項
規定故意傷害動物致動物重要器官功能喪失罪，處有期徒刑陸月
，併科罰金新臺幣貳拾萬元，有期徒刑如易科罰金，罰金如易服
勞役，均以新臺幣壹仟元折算壹日。
    犯罪事實及理由
一、本案犯罪事實及證據，除證據補充「被告丙○○於本院準備程
    序及協商程序之自白」外，餘均引用檢察官起訴書之記載（
    如附件）。
二、本件經檢察官與被告於審判外達成協商之合意，且被告已認
    罪，其合意內容如主文所示。上開協商合意無刑事訴訟法第
    455條之4第1項所列情形之一，檢察官聲請改依協商程序而
    為判決，本院爰不經言詞辯論，於協商合意範圍內為協商判
    決。
三、應適用之法條：刑事訴訟法第455條之2第1項、第455條之4
    第2項、第455條之8、第454條第2項。
四、協商判決除有刑事訴訟法第455條之4第1項第1款於本訊問程
    序終結前，被告撤銷協商合意或檢察官撤回協商聲請者；第
    2款被告協商之意思非出於自由意志者；第4款被告所犯之罪
    非第455條之2第1項所定得以協商判決者；第6款被告有其他
    較重之裁判上一罪之犯罪事實者；第7款法院認應諭知免刑
    或免訴、不受理者情形之一，及違反同條第2項「法院應於
    協商合意範圍內為判決；法院為協商判決所科之刑，以宣告
    緩刑或二年以下有期徒刑、拘役或罰金為限」之規定者外，
    不得上訴。
五、如不服本件判決，且有前述得提起上訴之情形，應於收受判
    決送達後20日內向本院提出上訴書狀（應敘述具體理由並附
    繕本）。上訴書狀如未敘述理由，應於上訴期間屆滿後20日
    內補提理由書於本院。
本案經檢察官甲○○提起公訴，檢察官乙○○到庭執行職務。
中    華    民    國    111    年   10    月     31   日
                  刑事第七庭    法  官  許曉怡
以上正本證明與原本無異。
告訴人或被害人如不服判決，應備理由具狀向檢察官請求上訴，
上訴期間之計算，以檢察官收受判決正本之日起算。
　　　　                        書記官  郭淑琪
中    華    民    國    111    年   10    月     31   日
附錄本案論罪科刑法條全文：
動物保護法第5條
動物之飼主為自然人者，以成年人為限。未成年人飼養動物者，
以其法定代理人或監護人為飼主。
飼主對於其管領之動物，應依下列規定辦理：
一、提供適當、乾淨且無害之食物及二十四小時充足、乾淨之飲
    水。
二、提供安全、乾淨、通風、排水、適當及適量之遮蔽、照明與
    溫度之生活環境。
三、提供法定動物傳染病之必要防治。
四、避免其遭受騷擾、虐待或傷害。
五、以籠子飼養寵物者，其籠內空間應足供寵物充分伸展，並應
    提供充分之籠外活動時間。
六、以繩或鍊圈束寵物者，其繩或鍊應長於寵物身形且足供寵物
    充分伸展、活動，使用安全、舒適、透氣且保持適當鬆緊度
    之項圈，並應適時提供充分之戶外活動時間。
七、不得以汽、機車牽引寵物。
八、有發生危害之虞時，應將寵物移置安全處，並給予逃生之機
    會。
九、不得長時間將寵物留置密閉空間內，並應開啟對流孔洞供其
    呼吸。
十、提供其他妥善之照顧。
十一、除絕育外，不得對寵物施以非必要或不具醫療目的之手術
      。
飼主飼養之動物，除得交送動物收容處所或直轄市、縣（市）主
管機關指定之場所收容處理外，不得棄養。
動物保護法第25條
有下列情事之一者，處2年以下有期徒刑或拘役，併科新臺幣20
萬元以上2百萬元以下罰金：
一、違反第5條第2項、第6條或第12條第1項規定，宰殺、故意傷
    害或使動物遭受傷害，致動物肢體嚴重殘缺或重要器官功能
    喪失。
二、違反第12條第2項或第3項第1款規定，宰殺犬、貓或經中央
    主管機關公告禁止宰殺之動物。
附件：
臺灣臺中地方檢察署檢察官起訴書
                                    111年度偵字第33123號
　　被　　　告　丙○○　男　29歲（民國00年0月0日生）
　　　　　　　　　　　　住○○市○○區○○路0段000巷000
　　　　　　　　　　　　　號
　　　　　　　　　　　　居臺中市○區○○路000巷00號
　　　　　　　　　　　　國民身分證統一編號：Z000000000號
上列被告因違反動物保護法案件，業經偵查終結，認應提起公訴
，茲將犯罪事實及證據並所犯法條分敘如下：
　　    犯罪事實
一、丙○○自民國108年間起至110年12月止，在當時位在臺中市○
    區○○○道0段000號4樓之2之租屋處內，陸續飼養犬隻共28隻
    。其明知犬隻在飼主未提供充足、適當、乾淨且無害之食物
    、飲水及安全、乾淨、適當之生活環境下，可能導致犬隻受
    傷或死亡，竟基於傷害動物之犯意，未提供充足、適當、乾
    淨且無害之食物、飲水及安全、乾淨、適當之生活環境予該
    等犬隻，致飼養環境惡劣，生存犬隻健康狀況不佳極度瘦弱
    。臺中市政府動物保護防疫處多次前往上址稽查時均發現稽
    查時均發現有飼養環境髒亂，且犬隻消瘦之情形，上開飼養
    之犬隻並陸續有25隻餓病死亡，始悉上情。
二、案經臺中市政府函送偵辦。
　　    證據並所犯法條
一、證據清單暨待證事實
編號 證據名稱 待證事實 1 被告丙○○於偵查中之供述 固坦承有在上開地點飼養犬隻且大量死亡之事實，然矢口否認有違反動物保護法之犯行，辯稱：因為我在做保全不常在家，有時候是由我女友黃姿蓉餵食，我有買飼料餵它們吃，不知道它們為什麼會營養不良云云。 2 臺中市動物保護防疫處動物保護案件稽查及執行報告、現場稽查照片 被告上開租屋處環境擁擠髒亂不堪，遍布排泄物，且未見充足食物及飲水之事實。 3 國立臺灣大學動物法醫解剖報告書、國立臺灣大學動物法醫解剖簡易報告書 被告所飼養之犬隻序號2、3、4、5、6、7解剖後均發現有長期飢餓、營養不良、嚴重消瘦之情形，且部分犬隻遺體疑為死後遭同住之其他動物啃咬，死亡方式均歸類為「未妥善照顧」等事實。 4 國立大學獸醫學院-浪浪樂活醫療是診斷證明書 被告所飼養之犬隻序號7、8、9、10經診斷均呈現消瘦之情形。 5 臺中市動物保護防疫處寵物屍體處理及焚化申請書、臺中市動物保護法案件稽查談話記錄，被告所飼養之犬隻28頭清冊、陳述書 佐證全部犯罪事實。 
二、得心證之理由：被告上開租屋處環境擁擠髒亂不堪，遍布排
    泄物，且未見充足食物及飲水，且從108年起即陸續有犬隻
    相繼死亡，被告主觀上顯可預見於此等環境下極易使犬隻罹
    患疾病或因缺水飢餓死亡，卻仍持續未提供適當生活環境、
    乾淨飲水及充足食物，使犬隻因疾病或飢餓死亡，屍體遭其
    他犬隻啃咬，足認被告主觀顯有違反動物保護法之未必故意
    ，本件犯行應堪認定。
二、核被告所為，係違反動物保護法第5條第2項第1、2款規定，
    應論以同法第25條第1款之故意致動物因重要器官功能喪失
    而致死罪嫌。函送意旨雖認被告係違反動物保護法第5條第2
    項第4、10款及第6條之規定，然卷內並無證據可證明被告所
    飼養之犬隻有遭受他人騷擾、虐待或傷害之情形，而動物保
    護法第5條第2項第10款為概括規定，本案既已適用動物保護
    法第5條第2項第1、2款規定，自無再適用動物保護法第5條
    第2項第10款之必要。惟此部分與前揭起訴部分為同一事實
    ，為起訴效力所及，爰不另為不起訴處分，併此敘明。
三、依刑事訴訟法第251條第1項提起公訴。
　  此　致
臺灣臺中地方法院
中　　華　　民　　國　 111　　年　　8 　　月　　15　　日
　　　　　　　　　　　　      檢　察　官  甲○○
本件正本證明與原本無異
中　　華　　民　　國　 111　　年　　8   　月　  19　  日
　　　　　　　　　　　　　　　書　記　官　黃瑀謙


附錄論罪科刑法條